臺灣臺北地方法院民事裁定　　　　　　100年度勞簡抗字第2號
抗　告　人　中華航空股份有限公司
法定代理人　張家祝
代　理　人　陳金泉律師
　　　　　　李瑞敏律師
　　　　　　顏邦峻律師
相　對　人　王錫恩
　　　　　　高約伯
　　　　　　陳肇基
上列抗告人因與相對人汪錫恩、高約伯、陳肇基間請求給付違約
金等事件，對於本院臺北簡易庭民國100年4月26日所為100年度
北勞簡字第36號民事裁定，提起抗告，本院裁定如下：
    主  文
原裁定廢棄。
    理  由
一、按關於由一定法律關係而生之民事訴訟，除有專屬管轄外，
    當事人得以合意定第一審管轄法院，此觀民事訴訟法第24條
    第1項、 第26條之規定自明。又合意管轄，須當事人一造為
    法人或商人，依其預定用於同類契約之條款而成立，且按其
    情形顯失公平者，他造始得於為本案之言詞辯論前，聲請移
    送於其管轄法院，同法第28條第2項亦有明文。
二、本件抗告意旨略以：伊對相對人提起給付違約金訴訟，依兩
    造間所簽訂之訓練協議書（下稱系爭協議書）第16條之約定
    ，合意以本院為第一審管轄法院。系爭協議書於簽約前已給
    予相對人14天之審閱期間，簽約後相對人亦得在一定期限內
    不附理由要求修改契約條款或終止契約，而相對人不但事前
    同意，事後亦無任何異議，足證該條款並非定型化契約條款
    ，且既經相對人評估考量而同意簽訂亦無顯失公平之情事，
    難認相對人有處於無從選擇締約對象或無拒絕締約之不利益
    情形。況本件僅相對人其中一人王錫恩聲請移轉管轄，原裁
    定即將全部訴訟移送臺灣板橋地方法院（下稱板橋地院）管
    轄，顯有違誤。為此提起抗告，求為廢棄原裁定等語。
三、查抗告人對相對人提起給付違約金訴訟，依其提出之系爭協
    議書第16條明白約定兩造合意以本院為第一審管轄法院，此
    有經抗告人及相對人各簽名、蓋章於上之系爭協議書附卷可
    稽（見卷第13-14頁），自屬定合意管轄之文書。又系爭協
    議書雖屬定型化契約，然參諸民事訴訟法第28條第2項之規
    定，可知當事人之一造為法人或商人，依其預定用於同類契
    約之條款，而與他造成立合意管轄者，該合意管轄之約定並
    非當然無效，僅於他造當事人為非法人或商人，且按其情形
    顯失公平時，賦與他造當事人於本案之言詞辯論前，得聲請
    移轉於其有管轄權法院之權利。系爭協議書第17條約定：「
    本協議書業經乙方（即相對人）審閱十四日以上，並同意本
    協議書各項條款。嗣後乙方如有不同意者，應自簽訂本協議
    之日起十日內，向甲方（即抗告人）洽談修改條文內容或無
    條件終止本協議書。」，相對人汪錫恩並於該條款處簽名蓋
    章（見卷上頁），而汪錫恩自承該簽名蓋章均為真正（見卷
    第52頁反面），且於簽訂系爭協議書時，對兩造合意由本院
    管轄之條款並無異議等語（見卷上頁），即難認汪錫恩有處
    於無從選擇管轄法院餘地之不利益情形，自無顯失公平之處
    。依上開說明，即無民事訴訟法第28條第2項之適用。況相
    對人高約伯、陳肇基迄未為本院無管轄權之任何抗辯，則相
    對人汪錫恩僅以其住在新北市鶯歌區為由，聲請將本件訴訟
    移送由板橋地院管轄，難認有據，不應准許。原審以系爭協
    議書為定型化契約，其合意管轄之約定顯失公平，遽依相對
    人汪錫恩之聲請，將本件訴訟移送板橋地院，尚有未洽。抗
    告意旨據此指摘原裁定不當，求予廢棄，為有理由，應由本
    院予以廢棄。
四、據上論結，本件抗告為有理由，依民事訴訟法第436之1第3
    項、第492條，裁定如主文。
中    華    民    國    100    年    6    月    30    日
                  勞工法庭     審判長法  官  郭美杏
                                     法  官  林振芳
                                     法  官  魏式瑜
以上正本係照原本作成。
本裁定不得抗告。
中    華    民    國    100    年    6    月    30    日
                                     書記官  謝淑芬